# 请教下陈版主和各位高手

提问人：wx_5c728a359058 时间：2022-08-05 13:44:59
请教下，出售子公司当年编制合并报表，就是比如 6 月底出售，那么子公司1-6月收入成本费用要过入进来，是不是还得做一笔投资收益，相当于子公司利润，相当于 贷 收入 借 成本 借投资收益。然后再做一笔借 投资收益 年初未分配利润。是不是可以这么理解，母公司确认的投资收益是指出售价款减去投资成本，但从合并角度看，投资收益等于 出售价款-出售时点持续计算的公允价值。刚刚前面调整的投资收益正好是投资时点至出售日的利润。这样期末未分配利润调完就不含出售子公司的未分配了。

回答人：chenyiwei
也可以这样理解。当然实务中具体的抵销和调整方法肯定不止一种，关键是确保最终结果准确，尤其是合并报表层面处置损益的计算符合合并报表准则第五十条的要求。